最高法院刑事裁定
111年度台抗字第1524號
抗  告  人  CHANACHAI SATHIAN(中文名：沙田)

                    護照號碼：000000000（泰國籍） 


上列抗告人因殺人未遂案件，不服臺灣高等法院中華民國111年1
0月14日延長羈押之裁定（111年度上訴字第2652號），提起抗告
，本院裁定如下：
    主  文
抗告駁回。
    理  由
一、按羈押之目的，在於確保刑事偵查、審判程序之完成及刑事
    執行之保全。依刑事訴訟法第101條第1項及第101條之2之規
    定，羈押被告之要件有四：犯罪嫌疑重大，有法定之羈押事
　　由，有羈押之必要（即非予羈押，顯難進行追訴、審判或執
    行），無同法第114條不得羈押被告之情形。至被告是否符
    合前揭要件，羈押與否，及於執行羈押後有無繼續羈押必要
    之判斷，俱屬事實審法院得依職權裁量之事項，事實審法院
    自得斟酌訴訟進行程度及其他一切情事而為認定。
二、本件原裁定以：抗告人CHANACHAI SATHIAN(中文名：沙田)
    因殺人未遂案件，前經法官訊問後，以依抗告人供述及卷存
    相關事證，足認其犯罪嫌疑重大，所涉為刑法第271條第2項
    、第1項殺人未遂罪，該罪之法定本刑為死刑、無期徒刑或1
    0年以上有期徒刑（未遂犯依刑法第25條第2項規定，得按既
    遂犯之刑減輕之）。抗告人因本案經第一審法院依殺人未遂
    罪，判處有期徒刑5年6月，上訴後，原審予以維持（尚未確
    定）。參酌抗告人為外籍移工，於國內無深厚之聯繫因素，
    復已遭判前揭重刑，客觀上益增其畏罪逃亡之動機，且於原
    審供陳其無錢辦理交保，亦找不到人為其交保，可預期其逃
    匿以規避審判程序之進行及將來刑罰執行之可能性甚高，有
    相當理由足認其有逃亡之虞，羈押之原因仍存在；併考量本
    件係殺人未遂案件，對社會秩序存有重大危險，經權衡國家
    刑罰權之有效行使、公共利益、被告人身自由之限制情況及
    訴訟進行之程度，為保全將來刑事審判及刑罰執行程序能順
    利進行，認尚難以具保、責付或限制住居等侵害被告人身自
    由較少之方式替代羈押之處分，有事實及相當理由，可認其
    仍有刑事訴訟法第101條第1項第1款、第3款之羈押事由，有
    繼續羈押之必要。爰依刑事訴訟法第108條第1項、第5項規
    定，裁定自民國111年10月20日起延長羈押期間2月等情。
三、抗告意旨略以：抗告人並無刑事訴訟法第101條第1項各款之
    羈押事由，且係泰國人，不懂法律，若無法交保在外，無法
    找到對自己有利之事證，倘雇用其之人力公司願提供擔保，
    並命業主不得使其外出，其願每日到派出所報到，依同法第
    116條之2規定命其遵守一定事項後，許可停止其之羈押，應
    無羈押之必要。爰提起抗告，請撤銷原裁定等語。
四、惟查：本件原裁定已詳敘抗告人有事實及相當理由可認其仍
    有刑事訴訟法第101條第1項第1款、第3款之羈押事由，而有
    繼續羈押之必要之理由。於法並無不合。抗告意旨係就原審
    延長羈押裁量權之適法行使，依憑己見或以自己說詞而為指
    摘，核其抗告為無理由，應予駁回。
據上論結，應依刑事訴訟法第412條，裁定如主文。
中　　華　　民　　國    111   年    11    月    23    日
                  刑事第六庭審判長法　官  李英勇
                                  法　官  鄧振球
                                  法　官  楊智勝
                                  法　官  邱忠義
                                  法　官  洪兆隆
本件正本證明與原本無異
                                  書記官  林怡靚
中　　華　　民　　國    111   年    11    月    30    日